# 金融资产减值

提问人：shuihu19810817 时间：2011-04-24 13:03:39
陈老师您好： 对以摊余成本计量的金融资产确认减值损失后，如有客观证据表明该金融资产价值已恢复，且客观上与确认该损失后发生的事项有关（如债务人的信用评级已提高等），原确认的减值损失应当予以转回，计入当期损益。但是，该转回后的账面价值不应当超过假定不计提减值准备情况下该金融资产在转回日的摊余成本。 我的问题是：应该不会存在转回后的账面价值超过假定不计提减值准备情况下该金融资产在转回日的摊余成本的这种情况，也就是说这句话没用必要在准则里出现（但是，该转回后的账面价值不应当超过假定不计提减值准备情况下该金融资产在转回日的摊余成本。）。如果老师认为存在请老师举一个具体的例子，谢谢老师给予解答。

回答人：chenyiwei
赞同楼上网友意见。需要考虑到折价、溢价摊销的影响。因为在计提减值准备之后的折价、溢价摊销金额与不计提减值准备情况下的摊销额可能是不同的。 一个可以类比的例子是：原准则下固定资产减值准备是可以转回的，但这种情况下也有“转回减值准备后帐面价值不得超过假设未计提情况下的固定资产帐面价值”的规定。原准则下 2002 年发布的《〈企业会计准则——固定资产〉指南》和财会[2004]3号文件对此问题都花了较大篇幅讲述。你可以回忆一下当初的规定。